臺灣高等法院刑事判決　　　　　　　　 94年度上訴字第722號
上　訴　人　臺灣臺北地方法院檢察署檢察官
被　　　告　甲○○
上列上訴人，因被告違反槍砲彈藥刀械管制條例案件，不服臺灣
臺北地方法院94年度訴字第23號，中華民國94年2月15日第一審
判決（起訴案號：臺灣臺北地方法院檢察署93年度偵字第20245
號），提起上訴，本院判決如下：
    主  文
原判決撤銷。
甲○○未經許可持有可發射子彈具有殺傷力之改造手槍，累犯，
處有期徒刑壹年肆月，併科罰金新台幣拾萬元，罰金如易服勞役
，以新台幣玖佰元 (即銀元佰元）折算壹日。
扣案之金屬玩具手槍改造之手槍壹把（含彈匣貳個，槍枝管制編
號0000000000）沒收。
    事  實
一、甲○○於民國 (下同）91年間因偽造文書案件，經台灣士林
    地方法院判處有期徒刑5月確定，於92年10月14日執行完畢
    出監，猶不知悔改，其明知未經許可，不得持有可發射子彈
    具有殺傷力之槍砲，惟因甲○○之友人與他人有糾紛，而於
    93年11月12日，向楊善凱（公訴人已另行偵結）借得具有殺
    傷力，仿ＦＮ廠1910型半自動手槍製造之金屬玩具手槍換裝
    土製金屬槍管之改造手槍一把（含彈匣二個，槍枝管制編號
　　0000000000）及五顆不具殺傷力之子彈，然因楊善凱不放心
  　，而與甲○○一同前往台北市○○○路○段40號某地下室之
    三溫暖找尋友人，嗣於同日15時許，因甲○○神色緊張，為
    警在上址前盤查身分，而於甲○○之腰際間查獲上開改造手
    槍及子彈，另經楊善凱同意而前往其住處，查得同型彈匣一
    個，始悉上情。
二、案經臺北市政府警察局松山分局移送台灣台北地方法院檢察
    署檢察官偵查起訴。
    理  由
一、被告甲○○經合法傳喚，無正當之理由不到庭，惟據其於原
    審審理時為認罪之陳述，核與其於偵查中所供相符，並有扣
    案之金屬玩具手槍改造之手槍一把（含彈匣二個，槍枝管制
    編號0000000000）可證，而前揭手槍經送鑑定，其機械性能
    良好，可擊發適用之子彈，具有殺傷力，有內政部警政署刑
    事警察局出具之槍彈鑑定書（刑鑑字第0930231680號)在卷
    （見偵查卷第63頁至第65頁）可稽。本件事證明確，被告犯
    行洵堪認定。
二、查槍砲彈藥刀械管制條例業於94年1月26日經總統令修正公
    布，於同年月28日生效，將原第11條刪除，原第11條第4項
    移併入現行該條例第8條第4項，並將原法定刑「處1年以上
    7年以下有期徒刑，併科新台幣7百萬元以下罰金」，提高為
    「處3年以上10年以下有期徒刑，併科新台幣7百萬元以下罰
    金」，比較新舊法，以舊法法定刑較低而有利於被告，依刑
    法第2條第1項但書規定，應適用有利於被告之舊法，故核被
    告所為，係犯修正前槍砲彈藥刀械管制條例第11條第4項之
    未經許可持有可發射子彈具有殺傷力之改造手槍罪。被告有
    前揭罪刑執行完畢之事實，有其前科表在卷可稽，其五年以
    內再犯有期徒刑以上之本罪，為累犯，應依刑法第47條規定
    加重其刑。
三、原審認被告罪證明確，而予論罪科刑，固非無見。惟查，被
    告未經許可持有扣案改造手槍當時，修正前槍砲彈藥刀械管
    制制條例第11條4項明定「未經許可，持有、寄藏或意圖販
    賣而陳列第1項所列槍枝者，處1年以上7年以下有期徒刑，
    併科新台幣7百萬元以下罰金」，原判決僅予宣告有期徒刑
    而未依法併科罰金，尚有未洽。檢察官執此提起上訴，為有
    理由，自應由本院將原判決撤銷改判。爰審酌被告僅持有一
    把改造手槍，火力不大，情節非重，且其犯後為認罪之陳述
    ，態度尚佳，然依其前科表所載其有偽造文書，竊盜等前科
    及其因友人與他人有糾紛，竟向楊善凱借槍，欲槍為其友
    人出力，顯見其素行非佳，惟其已表示不會再犯，願痛改前
    非等一切情狀，量處如主文第二項所示之刑，並諭知罰金易
    服勞役之折算標準。扣案之改造手槍一把（含彈匣二個，槍
    枝管制編號0000000000），具有殺傷力，為違禁物，依法宣
    告沒收。至扣案之五顆子彈，因無法擊發，不具有殺傷力，
    有前揭槍彈鑑定書可證，持有之不違法，爰不予宣告沒收。
四、被告經合法傳喚，無正當之理由不到庭，爰不待其陳述，逕
    行判決。
據上論斷，應依刑事訴訟法第369條第1項前段、第364條、第299
條第1項前段、第371條，修正前槍砲彈藥刀械管制條例第11條第
4項，刑法第11條前段、第2條第1項但書、第47條、第42條第2項
、第38條第1項第1款，罰金罰鍰提高標準條例第2條，現行法規
所定貨幣單位折算新台幣條例第2條，判決如主文。
本案經檢察官劉斐玲到庭執行職務。
中　　華　　民　　國　　94　　年　　5 　　月　　25　　日
　　　　　　　　　刑事第五庭  審判長法　官  房 阿 生
　　　　　　　　　　　　　　　      法　官  蔡 光 治
　　　　　　　 　 　　　　　　　　　法　官  雷 元 結
以上正本證明與原本無異。
如不服本判決，應於收受送達後十日內向本院提出上訴書狀，其
未敘述上訴之理由者並得於提起上訴後十日內向本院補提理由書
（均須按他造當事人之人數附繕本）。
                                    書記官  李 家 敏
中　　華　　民　　國　　94　　年　　5 　　月　　25　　日
附錄：本案論罪科刑法條全文
槍砲彈藥刀械管制條例第11條（修正前）
未經許可，製造、販賣或運輸第4條第1項第1款所稱其他可發射
金屬或子彈具有殺傷力之各式槍砲者，處五年以上有期徒刑，併
科新臺幣一千萬元以下罰金。
未經許可，轉讓、出租或出借前項所列槍砲者，處三年以上十年
以下有期徒刑，併科新臺幣七百萬元以下罰金。
意圖供自己或他人犯罪之用，而犯前二項之罪者，處無期徒刑或
七年以上有期徒刑，併科新臺幣一千萬元以下罰金。
未經許可，持有、寄藏或意圖販賣而陳列第 1 項所列槍砲者，處
一年以上七年以下有期徒刑，併科新臺幣七百萬元以下罰金。
